【裁判字號】    89,易,250
【裁判日期】    890218
【裁判案由】    竊盜
【裁判全文】
臺灣高雄地方法院刑事判決                          八十九年度易字第二五號
    公  訴  人  臺灣高雄地方法院檢察署檢察官
    被      告  乙○○
右列被告因竊盜案件，經檢察官提起公訴（八十八年度偵字第二七四四八號），本院
判決如左：
    主  文
乙○○連續攜帶兇器竊盜，處有期徒刑捌月。
鑰匙壹把沒收。
    事  實
一、乙○○意圖為自己不法之所有，基於概括之犯意，先於民國八十八年四月三十日
    晚上九時許（起訴書誤載為八時許），在高雄市○○○路八０八號地下室，利用
    擔任大樓管理員之機會，乘人不知，先以其所有之機車鑰匙一把，啟動置於該處
    為甲○○所有，牌號為ＹＲＤ─六五八號、引擎號碼為ＡＹ０三四九二五號之白
    色輕型機車一輛，而竊取該車。惟因該車未掛車牌，乙○○復於同年六月十日，
    在上開處所，持其所有客觀上具有危險性，可供行兇使用之螺絲起子一支，拆卸
    置於該處為張朝成所有，由丙○○使用之牌號為ＶＹＴ─九三五號之機車車牌一
    面，而竊取該車牌，得手後即將該車牌改掛於上開竊得之機車上，供自己騎用。
    嗣於八十八年十一月五日晚上六時三十分許，乙○○騎乘上開機車行經高雄市○
    ○區○○路與鼎山街口，為警查獲，並扣得其所有供行竊犯罪用之機車鑰匙一把
    。
二、案經高雄市政府警察局移送臺灣高雄地方法院檢察署檢察官偵查起訴。
    理  由
一、右揭竊取機車及車牌之事實，業據被告乙○○於警訊時及偵審中供認不諱，惟辯
    稱：伊係同時竊取機車及車牌云云。經查：前揭機車為被害人甲○○所有，於八
    十八年四月三十日，在高雄市三民區○○○路八０八之一號地下室失竊；而前揭
    車牌為被害人張朝城所有，由告訴人丙○○使用，於八十八年六月十日，在高雄
    市三民區○○○路八０八之一號地下室遭竊之事實，業據被害人甲○○、告訴人
    丙○○於警訊時陳明在卷，足見上開機車及車牌並非被告同一時間所竊，而係分
    別於八十八年四月三十日及同年六月十日竊得。此外，並有車籍作業系統表、車
    牌失竊資料個別查詢報表、告訴人丙○○報案之高雄市政府警察局三民第二分局
    車牌遺失證明單影本各一份、贓物認領保管收據二份附卷可稽，復有機車鑰匙一
    把扣押可資佐証，是被告所辯核屬避重就輕之詞，委不足採，罪証明確，被告之
    犯行堪以認定。
二、按刑法第三百二十一條第一項第三款之攜帶兇器竊盜罪，係以行為人攜帶兇器竊
    盜為其加重要件，此所謂兇器，其種類並無限制，凡客觀上足對人之生命、身體
    安全構成威脅，具有危險性之兇器均屬之，且祇須行竊時攜帶此種具有危險性之
    兇器為已足，並不以攜帶之初有行兇之意圖為必要。螺絲起子為足以殺傷人之生
    命、身體之器械，顯為具有危險性之兇器，最高法院七十九年臺上字第五二五三
    號判例足資參照，查被告竊取車牌所攜帶之螺絲起子雖未扣案，惟就卷附被告所
    描繪之圖形觀之，其前端為尖形之金屬製品，是無論被告主觀上是否僅便利行竊
    然客觀上顯具有行兇之危險性，自屬兇器之一種。核被告竊取機車之行為，係犯
    刑法第三百二十條第一項之竊盜罪，其竊取車牌之行為，係犯同法第三百二十一
    條第一項第三款之攜帶兇器竊盜罪，公訴人認被告竊取車牌之行為，亦係犯刑法
    第三百二十條第一項之普通竊盜罪，尚有未洽，惟不妨基本事實之同一，起訴法
    條應予變更。被告二次竊取他人財物之犯行，時間緊密，犯罪構成要件相同，顯
    係基於概括之犯意為之，為連續犯，依刑法第五十六條之規定，以情節較重之攜
    帶兇器竊一罪論，並加重其刑。爰審酌被告為大樓管理員，職司維護大樓安全
    之責，竟監守自盜，貪欲圖便，竊取大樓住戶之機車及車牌，其惡性及犯情非輕
    ，惟念其無前科紀錄，有被告全國前案紀錄表及臺灣高雄地方法院檢察署刑案資
    料查註紀錄表可參，素行尚非不良，且犯後坦承大部分犯行，態度尚稱良好等情
    狀，酌情量處如主文所示之刑。扣押之機車鑰匙一把為被告所有，且係供其竊取
    機車犯罪所用之物，已據被告於審理中供明在卷，依刑法第三十八條第一項第二
    款規定，併宣告沒收。至被告竊取車牌所用之螺絲起子一支，被告供稱已丟棄不
    知去向，為免執行之困難，乃不予宣告沒收，附此敘明。
據上論斷，應依刑事訴訟法第二百九十九條第一項前段、第三百條，刑法第五十六條
、第三百二十一條第一項第三款、第三十八條第一項第二款，判決如主文。
本案經檢察官王俊力到庭執行職務。
中      華      民      國      八十九      年      二    月    十八    日
                                臺灣高雄地方法院刑事第二庭
                                    法  官  魏   式   璧
右正本證明與原本無異。
如不服本判決，應於判決送達後十日內，向本院提出上訴狀。
                                    書記官  蔡   善   賢
中      華      民      國      八十九      年       二   月    十九    日
附錄法條：
刑法第三百二十一條第一項第三款犯竊盜罪而有左列情形之一者，處六月以上、五年
以下有期徒刑：
三  攜帶兇器而犯之者。


司法院資訊處製作；財團法人民間司法改革基金會備份。
